臺灣新竹地方法院民事簡易判決  
110年度竹簡字第279號
原      告  黃莉柔即黃阿蜜

被      告  曾傳福  
訴訟代理人  呂紹祺  
上列當事人間履行契約事件，本院於民國110年8月31日辯論終結
，判決如下：
    主      文
原告之訴駁回。
訴訟費用由原告負擔。
    事實及理由
壹、程序方面：
　　按原告於判決確定前，得撤回訴之全部或一部。但被告已為
    本案之言詞辯論者，應得其同意。訴之撤回，被告於期日到
    場，未為同意與否之表示者，自該期日起；其未於期日到場
    或係以書狀撤回者，自前項筆錄或撤回書狀送達之日起，十
    日內未提出異議者，視為同意撤回。民事訴訟法第262條第1
    項、第4項定有明文。查本件原告之訴，本院於民國110年8
    月31日言詞辯論終結後，原告於110年9月7日具狀撤回起訴
    ，嗣經本院將原告撤回起訴狀繕本送達被告，被告即於10日
    內之110年9月10日具狀表示不同意原告撤回訴訟，有原告民
    事撤回聲請狀及被告民事表示意見狀在卷可稽。揆諸前揭規
    定，原告雖於言詞辯論終結後以書狀撤回起訴，惟被告於
　　撤回書狀送達之日起10日內已具狀表示不同意原告撤回訴訟
    ，則原告之撤回起訴即不生訴之撤回效力，合予敘明。
貳、實體方面：
一、原告起訴主張：被告於民國91年11月26日推薦原告購買完美
    世界網站A卡，承諾若3年內未領取回饋金，將以原價無條件
    退回全額，原告購買3張共新臺幣（下同）240,000元，然至
    今未領取回饋金，被告應履行當時簽訂契約之承諾，無條件
    退回全額240,000元。爰依契約法律關係提起本件訴訟。並
    聲明：被告應給付原告240,000元，及自支付命令送達翌日
    起至清償日止按年息5%計算之利息。
二、被告則以：原告請求權已罹於時效，拒絕給付等語資為抗辯
    ，並聲明：原告之訴駁回。
三、本院判斷之理由：
（一）原告主張之前揭事實，業據提出契約書影本為證，復為被
      告所不爭執，自堪信原告之主張為真實。
（二）惟按，請求權，因15年間不行使而消滅。消滅時效，自請
      求權可行使時起算。時效完成後，債務人得拒絕給付。民
      法第125條前段、第128條前段、第144條第1項分別定有明
      文。查依原告之主張，原告購買被告推薦之完美世界網站
      A卡若3年內未領取回饋金，被告願以原價無條件退回購買
      金額全額，而原告自91年11月26日購買後至今未領取回饋
      金，則被告即應於94年11月27日以原價無條件退回原告之
      購買金額全額。據此，原告就退回購買金全額之債權請求
      權時效即應自94年11月27日起算。然原告遲至110年3月26
      日始聲請發支付命令（嗣經被告異議視為起訴）請求被告
      給付，有原告支付命令聲請狀狀載本院收文日期戳章可證
      ，依民法第125條規定，其對被告之請求權顯已因罹於時
      效而消滅，則被告為時效之抗辯，拒絕給付，即屬有據。
（三）綜上，原告就系爭退回購買金全額之債權請求權已罹於時
      效，被告拒絕給付，核洵屬有據。從而，原告依契約之法
      律關係，請求被告退回購買金全額240,000元，及自支付
      命令送達翌日起至清償日止按年息5%計算之利息，即屬無
      據，為無理由，應予駁回。
四、本件事證已臻明確，兩造其餘攻擊防禦方法及證據，核與判
    決之結果不生影響，爰不一一論列，併此敘明。
五、訴訟費用負擔之依據：民事訴訟法第78條。
中    華    民    國   110    年    9     月    14    日
                  新竹簡易庭    法  官  汪銘欽
以上正本係照原本作成。
如對本判決上訴，須於判決送達後20日內向本院提出上訴狀。如
委任律師提起上訴者，應一併繳納上訴審裁判費。
中    華    民    國   110    年    9     月    14    日
                                書記官  周育瑜